臺灣臺中地方法院刑事判決
110年度交簡上字第232號
上  訴  人  李秀娟
即  被  告          


上列上訴人即被告因過失傷害案件，不服本院臺中簡易庭110年
度中交簡字第1427號中華民國 110年7月30日第一審簡易判決（
聲請簡易判決處刑案號：臺灣臺中地方檢察署110年度偵字第119
70號），提起上訴，本院管轄之第二審合議庭判決如下：
    主    文
上訴駁回。
    事    實
一、甲○○於民國109年8月4日下午9時20分許，騎乘車牌號碼000-
    0000號普通重型機車(下稱甲機車)，自臺中市南屯區南屯路
    2段道路由西往東方向行駛，行經臺中市南屯區南屯路2段與
    南屯路2段860巷交岔路口時，本應注意汽車在未劃設慢車道
    之雙向二車道行駛時，應在遵行車道內行駛，不得逆向行駛
    ，且依當時情形天氣雨、夜間有照明、路面柏油、濕潤無缺
    陷、無障礙物、視距良好，並無不能注意之情事，卻疏未注
    意及此，竟未遵行車道方向行駛，貿然逆向前進；斯時，適
    由陳○○騎乘車牌號碼000-000號普通重型機車(下稱乙車)並
    搭載未滿18歲之兒童陳○○(98年11月出生)，沿臺中市南屯區
    南屯路2段860巷道路，由北往南方向行駛，正欲右轉至臺中
    市南屯區南屯路2段道路之際，甲、乙車相互碰撞後，致乙
    車人車倒地，使陳○○而受有胸部挫傷、右側足部擦傷、右側
    足部挫傷、右側髖部挫傷等傷害；則受有右手中指擦傷0.5×
    0.5公分之傷害。嗣後，員警據報到場車禍現場，甲○○主動
    向到場處理之員警表明其為肇事者，自首並願受法院裁判。
二、案經陳○○、陳○○告訴暨臺中市政府警察局第四分局報告臺灣
    臺中地方檢察署檢察官偵查起訴。
    理    由
一、證據能力:
    本判決下列所引用之被告甲○○(下稱被告)以外之人於審判外
    之言詞或書面陳述等供述證據，檢察官及被告均不爭執證據
    能力（見本院卷第29-31頁），且迄至本院言詞辯論終結前
    ，亦均未聲明異議，本院審酌各該供述證據作成時之情況，
    並無違法不當情事，且認為以之作為證據應屬適當，依刑事
    訴訟法第159條之5規定，均得作為證據。其餘所引用之非供
    述證據部分，檢察官及被告亦均不爭執證據能力，亦查無違
    反法定程序取得情形，自有證據能力。
二、本院之判斷:
  ㈠被告於前揭時、地，駕駛甲機車與證人陳○○所騎乙機車相互
    碰撞等情，業據被告於警偵訊及本院審理中均供承不諱（偵
    卷第15-25頁、第125-127頁；本院卷第32頁），並經證人陳
    ○○於警偵訊中（偵卷第27-33、125-126頁）、證人於警詢中
    分別證述明確（偵卷第35-37頁），亦有員警職務報告（偵
    卷第13頁）、交通事故當事人登記聯單（偵卷第43頁）、道
    路交通事故談話紀錄表（偵卷第45-47頁）、道路交通事故
    初步分析研判表（偵卷第49頁）、道路交通事故現場圖（偵
    卷第51頁）、道路交通事故調查報告表㈠㈡（偵卷第53-55頁
    ）、現場照片（偵卷第61-75頁）、交通事故補充資料表（
    偵卷第77頁）、證號查詢機車駕駛人（偵卷第107、109頁）
    、【MVU-6907】及【593-LQJ】車輛詳細資料報表（偵卷第1
    11、113頁）、110報案記錄單（偵卷第115 、117頁）等件
    在卷可憑，堪認屬實。
  ㈡次查，本件車禍事故發生後，證人陳○○而受有胸部挫傷、右
    側足部擦傷、右側足部挫傷、右側髖部挫傷等傷害；證人則
    受有右手中指擦傷0.5*0.5公分之傷害，此有陳○○之林新醫
    院診斷證明書（偵卷第87頁）、陳○○之林新醫院診斷證明書
    （偵卷第89頁）存卷可查，上情亦可認定。
  ㈢復查，本件肇事現場為市區道路，當時天候雨、夜間有照明
    、柏油路面濕潤、無缺陷、無障礙物、視距良好、無號誌及
    三岔路口等情狀，客觀上並無不能注意之情形，有上揭調查
    報告表㈠、㈡可按。又汽車在未劃設慢車道之雙向二車道行駛
    時，應在遵行車道內行駛。道路交通安全規則第97條第1項
    第1款定有明文，然被告騎乘甲機車，沿臺中市南屯區南屯
    路2段道路由西往東方向行駛，卻未依上開規定在應遵行車
    道上行駛，而騎乘甲機車逆向前進，適時，證人陳○○騎乘乙
    機車沿臺中市南屯區南屯路2段860巷道，由北往南方向行駛
    ，正欲右轉駛入臺中市南屯區南屯路2段道路，甲、乙機車
    因而發生碰撞乙情，業據證人陳○○上揭警詢中證述明確，此
    情更為被告所不否認，亦有上揭道路交通事故現場圖可按，
    堪認被告騎乘甲機車因逆向行駛至上開交岔路口，方導致本
    件車禍事故發生，使告訴人陳○○、受有前項所載傷害，是認
    被告前揭駕車行為顯有過失無訛。又被告上開過失行為與告
    訴人2人之傷害結果間，具有相當因果關係。
  ㈣本件事證明確，被告前揭過失傷害犯行，洵堪認定，應依法
    論科。
三、論罪科刑：
  ㈠核被告前揭所為，係犯刑法第284條前段之過失傷害罪。
  ㈡被告於本件車禍肇事後，未被有偵查犯罪權限之公務員之員
    警發覺前，主動向前往處理之員警表明其為肇事人，此有道
    路交通事故肇事人自首情形紀錄表可稽（偵卷第79頁），爰
    依刑法第62條前段規定，予以減輕其刑。
　㈢被告騎車之一過失行為，使告訴人2人受有上揭傷害，觸犯2
    個過失傷害罪，為想像競合犯，依刑法第55條規定，從一重
    之過失傷害罪論斷。　
四、被告上訴意旨略以：本件伊欲與告訴人和解，經多次努力後
    ，告訴人仍不願與伊和解；適值疫情期間，伊又失業，伊丈
    夫也因疫情減班，薪水已不多，支付孩子學費、日常生活費
    用，已夠艱難，因此原審科刑或經易科罰金，伊實難以負擔
    ，請求從輕量刑等語。
五、惟查：
  ㈠按量刑之輕重，係事實審法院得依職權自由裁量之事項，茍
    已斟酌刑法第57條各款所列情狀而未逾越法定刑度，不得遽
    指為違法（最高法院72年台上字第6696號、75年台上字第70
    33號判決意旨參照）。且在同一犯罪事實與情節，如別無其
    他加重或減輕之原因，下級審量定之刑，亦無過重或失輕之
    不當情形，則上級審法院對下級審法院之職權行使，原則上
    應予尊重（最高法院85年度台上字第2446號判決意旨參照）
    。亦即，上級法院對下級法院裁量權之審查，如非有裁量逾
    越或裁量濫用之明顯違法情事，自不得擅加指摘其違法或不
    當，此不僅在保障法官不受任何制度外之不當干涉，更保障
    法官不受制度內的異質干涉，方符憲法第80條所宣示獨立審
    判之真義。
  ㈡原審認定被告犯有刑法第284條前段之過失傷害犯行所憑之證
    據，已經詳予審酌，經核無違背證據法則及論理法則之情事
    ；且被告所犯過失傷害罪，其法定本刑為1年以下有期徒、
    拘役或10萬元以下罰金，原審依本案被告犯罪情節，審酌被
    告自首犯罪，依刑法第62條前段，減輕其刑，復徵之被告為
    本案車禍事故之肇事因素，以及告訴人2人均所受上開傷害
    、未與告訴人達成和解或賠償，及被告於原審坦承過失犯行
    之態度，暨考量被告自述智識程度、家庭經濟狀況等一切情
    狀，適用刑事訴訟法第449條第1項前段、第3項、第454條第
    2項，刑法第284條前段、第62條前段、第55條、第41條第1
    項前段，刑法施行法第1條之1第1項等規定，就被告所為上
    開過失傷害犯行，量處拘役50日，並諭知如易科罰金之折算
    標準，經核未逾越法律所規定之範圍，且原審已充分考量被
    告所犯本案之具體情節及個別情況，難謂原審判決有何違法
    失當或有欠妥適之處。況且，本院於審理中當庭再徵詢告訴
    人與被告商談和解事宜之意願，然經告訴人當庭向本院陳稱
    伊等不願意與被告和解等語（本院卷第33頁），準此，本件
    並未增加於原審所未及審酌有利於被告之事證。此外，原審
    判決之認事、用法亦無其他違誤，且量刑亦無裁量逾越或濫
    用之明顯違法情事，復無過重或失輕之不當情形，本院自應
    予尊重。是以，被告以原審量刑過重為由，提起上訴，尚非
    有據，自無理由，應予駁回。
據上論斷，依刑事訴訟法第455條之1第1項、第3項、第364條、
第368條，判決如主文。
本案經檢察官林宏昌聲請簡易判決處刑，檢察官乙○○到庭執行職
務。
中　　華　　民　　國　　110　　年　  10　　月　　12　日
                  刑事第一庭  審判長法　官　李進清
                                    法　官　路逸涵
                                    法　官　張德寬
以上正本證明與原本無異。
本件不得上訴。
                                    書記官　黃麗靜
中　　華　　民　　國　　110　　年　   10　 月　　12　日
附錄本案論罪科刑法條全文：
中華民國刑法第284條
因過失傷害人者，處1年以下有期徒刑、拘役或10萬元以下罰金
；致重傷者，處3年以下有期徒刑、拘役或30萬元以下罰金。